【裁判字號】    90,簡,1
【裁判日期】    900320
【裁判案由】    拆屋還地
【裁判全文】
臺灣雲林地方法院民事判決  九十年度簡字第一號
    原      告  甲○○
    被      告  乙○○
右當事人間請求拆屋還地事件，本院判決如左：
    主    文
被告應將坐落於雲林縣二崙鄉○○段一Ｏ九號土地如附圖所示Ａ、Ｂ、Ｃ、２、３、
４、５、６、７、Ｄ、Ａ連線部分，面積Ｏ．ＯＯ九二公頃及Ｂ、Ｅ、１、Ｃ、Ｂ連
線部分，面積０．０００八公頃之地上物即圍牆部分拆除，並將土地交還原告。
訴訟費用由被告負擔。
本判決於原告以新台幣捌萬元供擔保後，得假執行。
    事    實
甲、原告方面：
  一、聲明：如主文第一項所示。
  二、陳述：原告所有坐落於雲林縣二崙鄉○○村○○段一Ｏ九號土地，如附圖所示
            Ａ、Ｂ、Ｃ、２、３、４、５、６、７、Ｄ、Ａ連線部分，面積Ｏ．Ｏ
            Ｏ九二公頃及Ｂ、Ｅ、１、Ｃ、Ｂ連線部分，面積０．０００八公頃之
            土地為被告乙○○無權占有，並蓋有圍牆，經原告請求返還未果，爰依
            民法第七百六十七條第一項前段請求被告拆屋還地。
  三、證據：提出土地登記謄本二份、照片一幀、附圖及地籍圖謄本影本各一份，並
            聲請勘驗現場及測量。
乙、被告方面：
  一、聲明：駁回原告之訴。
  二、陳述：這塊地是祖產，是被告之父親與原告之父親公同繼承，其後分割由原告
            與被告分別取得雲林縣二崙鄉○○段一Ｏ九號及一Ｏ九之二號土地之所
            有權，系爭土地上之圍牆確係被告所建立無訛。
    理    由
一、原告起訴主張其所有坐落於雲林縣二崙鄉○○村○○段一Ｏ九號土地，如附圖所
    示Ａ、Ｂ、Ｃ、２、３、４、５、６、７、Ｄ、Ａ連線部分，面積Ｏ．ＯＯ九二
    公頃及Ｂ、Ｅ、１、Ｃ、Ｂ連線部分，面積０．０００八公頃之土地為被告乙○
    ○無權占有，蓋有圍牆之事實，業據其提出土地登記謄本二份、照片一幀、附圖
    及地籍圖謄本影本各一份為證，並經被告自認，且經本院勘驗現場並囑託前揭土
    地測量局測量屬實，有勘驗筆錄及上開土地測量局鑑定書一份附卷足憑，應堪信
    其主張為真實。
二、按所有人對於無權占有或侵奪其所有物者，得請求返還之，民法第七百六十七條
    前段定有明文。查被告所搭蓋之圍牆無權占用原告所有之系爭土地，已如前述，
    則原告本於所有權之行使，請求被告拆除系爭圍牆並返還其無權占有之前揭土地
    ，揆諸首揭法條，自應准許。
三、原告陳明願供擔保聲請宣告假執行，核無不合。爰酌定相當之擔保金額，予以准
    許。
據上論結，本件原告之訴為有理由，依民事訴訟法第七十八條、第三百九十條第二項
，判決如主文。
中      華      民      國    九十    年      三      月      二十      日
                                  臺灣雲林地方法院民事庭
~B法      官  黃瑞井
右為正本係照原本作成
如對本判決上訴，須於判決送達後廿日內向本院提出上訴狀
中      華      民      國    九十    年      三      月      二十      日
~B法院書記官  吳丕顯


司法院資訊處製作；財團法人民間司法改革基金會備份。
